臺灣臺中地方法院交通事件事裁定　　 96年度交聲字第551號
原處分機關　交通部公路總局臺中區監理所豐原監理站
異議人　即
受處分人　　甲○○
上列受處分人因違反道路交通管理處罰條例案件，對於交通部公
路總局臺中區監理所豐原監理站中華民國九十六年五月二十二日
所為之處分（豐監稽違字第裁六三－ＧＤ0000000號裁決
書），聲明異議，本院裁定如下：
    主  文
異議駁回。
    理  由
一、原處分機關略以：異議人即受處分人（下稱受處分人）甲○
    ○於民國九十六年四月六日二十三時五十五分（舉發通知單
    誤載時間為九十六年四月七日十二時五分，應予更正為四月
    六日二十三時五十五分，且臺中市警察局第三分局函，業已
    更正舉發通知單之違規時間，有臺中市警察局第三分局九十
    六年五月一日中分三交字第０九六００一一一八七號函在卷
    可稽），駕駛車牌號碼三八八－ＭＷ號營業小客車在台中市
    ○○路、精武路口處因「闖紅燈（直行東向西）」違規，經
    臺中市警察局第三分局合作派出所員警攔停，依違反道路交
    通管理處罰條例第五十三條第一項舉發，受處分人於期限內
    到案申訴，本所遂於九十六年五月二十二日以豐監稽違字第
    裁六三－ＧＤ0000000號裁決書裁處罰鍰新臺幣（下
    同）二千七百元整，並依第六十三條第三項記違規點數三點
    ，逾期依裁決書處罰主文裁處，受處分人不服該裁決，於九
    十六年五月二十二日具狀聲明異議等語。
二、受處分人異議意旨略以：（一）此路口為Ｔ型路口，晚上十
    二點開放管制時間，受處分人確實在晚上十二點閃黃燈通過
    ，並無闖紅燈之違規。（二）紅單上的違規時間是第一手直
    接證據，警方被本人申訴後回函卻隨意竄改罰單上的時間，
    受處分人在零時零分通過該路口，往前開至一中街，頂多是
    一至二分鐘的路程，且如是加速逃逸，則舉發單上的時間應
    更短，約在三分或是四分才對。（三）請院方詳細計算一下
    通過路口的時間與路程是否如受處分人所描述，並請調閱路
    邊監視器還原真相，而非由員警單方面提供或竄改不實資料
    ，使民眾受害，爰依法聲明異議云云。
三、按汽車駕駛人，行經有燈光號誌管制之交岔路口闖紅燈者，
    處新臺幣一千八百元以上五千四百元以下罰鍰，道路交通管
    理處罰條例第五十三條定有明文。又汽車駕駛人有第五十三
    條之情形者，除依原條款處罰鍰外，並予記違規點數三點，
    道路交通管理處罰條例第六十三條第一項第三款亦有明定。
四、經查，本件受處分人甲○○駕駛三八八－ＭＷ號營業小客車
    ，於台中市○○路、精武路口，因駕車行經有燈光號誌管制
    之交岔路口闖紅燈之違規，經警攔停舉發而有違反道路交通
    管理處罰條例第五十三條第一項等情，有舉發違反道路交通
    管理事件通知單、違反道路交通管理事件裁決書、臺中市警
    察局第三分局九十六年五月一日中分三交字第０九六００一
    一一八七號函影本各一份附卷可稽，前揭事實，應堪以認定
    。受處分人雖以上開情詞置辯，惟依當時舉發員警乙○○到
    庭具結證述：「那天在精武路與復興路口，該處是Ｔ型路口
    ，受處分人從精武路往雙十路方向闖紅燈，當時受處分人的
    時相是紅燈，我的時相是綠燈，當時還沒有過午夜十二點，
    我的手錶是二十三點五十五分，我看到以後，就追受處分人
    ，追到雙十路與精武路口，當時我們的時相是紅燈，受處分
    人還沒有綠燈，我們先一閃大燈向受處分人示意，但是受處
    分人可能沒有看到，隨車的同事先下車要過去受處分人的車
    旁，但是號誌變為綠燈，所以受處分人又加油離去，我的同
    事上車後，我們就鳴警笛加油追趕，追到精武路靠近一中街
    的巷子右轉，而依受處分人在巷子裡面的速度，應該知道我
    們在追他，我們追上後就把他攔下。（該處十二點是否會變
    換號誌？）是，精武路過了午夜十二點變換號誌，變成閃黃
    燈。」、「我很明確的知道，當時受處分人的時相是紅燈，
    我的時相是綠燈。」等語（見本院訊問筆錄），是依證人乙
    ○○證述，渠乃親眼看見被告確有於午夜十二點前，在該路
    口違反號誌管制闖越紅燈屬實，而受處分人僅空言辯稱其係
    在零時零分通過該路口，且舉發單上的時間有誤云云，惟對
    違規時間的記載，經本院訊問填單之員警即到庭之證人乙○
    ○，陳稱「（違規時間為何是九十六年四月七日十二時五分
    ？）我看到受處分人違規時手錶時間是九十六年四月六日二
    十三點五十五分，我們到精武路與雙十路口還有停等紅燈，
    還有浪費一點時間，攔下受處分人時，還有進行盤查，請他
    出示駕照、行照，所以直到我正式填單的時間手錶時間顯示
    是ＰＭ十二點零五分，所以才寫十二點零五分，這應該算是
    我的筆誤。」，而本件違規事實既經證人證述明確，則舉發
    通知單上違規時間之誤載，經核尚不至於影響舉發單位所舉
    發之真正違規事實之認定，且受處分人對前開證人之證述並
    無法舉出或請本院調查任何對其有利之證據資料，以使本院
    對證人所證述受處分人違規之事實產生任何合理之懷疑，且
    公務員基於職務上權力，依法就特定之具體事件所為具公法
    上效果之單方行政行為，稱為行政處分。立法者為避免公務
    員之一切行政行為均需預留證據以證其實，則國家行政勢必
    窒礙難行，因此賦予行政機關制定違反道路交通事件統一裁
    罰標準及處理細則，使執勤警員得當機處分，以維護交通秩
    序、安全；基於公務員為公法上行為具有公信力之原則，該
    行政處分及據以處分之事實當可被推定為真正。從而，原處
    分機關據以援引上開規定，裁處罰鍰新臺幣二千七百元，並
    記違規點數三點，逾期則依裁決書處罰主文規定處罰，並無
    不當，受處分人聲明異議為無理由，應予駁回。
五、據上論斷，應依道路交通管理處罰條例第八十七條第二項，
    道路交通案件處理辦法第十九條，裁定如主文。
  中　華　　民　　國　　96  　年　　6 　　月　　23　　日
　　　　　　　　　　　交通法庭　法　官　郭瑞祥
以上正本證明與原本無異
如不服本裁定，應於送達後五日內向本院提出抗告狀
      　　　　　　　　　　　　　書記官　賴亮蓉
  中　華　　民　　國　　96  　年　　6 　　月　　23　　日
